臺灣基隆地方法院民事判決　　　　　　　 99年度訴字第459號
原　　　告　台北大鎮公寓大廈管理委員會
法定代理人　羅美雪
訴訟代理人　陳珍玉
被　　　告　張全辰
被　　　告　黃淑寬
被　　　告　李雯琦
被　　　告　莊文志
被　　　告　吳素真
被　　　告　汪思吟
被　　　告　周雅惠
被　　　告　簡鎂惠
被　　　告　張富棟
被　　　告　簡曾鈴珠
被　　　告　羅瑞武
被　　　告　余寶琴
上列當事人間請求給付「公寓大廈管理費」事件，本院於中華民
國100.年１月12日辯論終結，玆判決如下：
    主  文
被告張全辰應給付原告新臺幣貳萬玖仟貳佰伍拾元及自民國一百
年一月七日起至清償日止按年息百分之五計算之利息。
被告黃淑寬應給付原告新臺幣參萬壹仟貳佰伍拾元及自民國一百
年一月七日起至清償日止按年息百分之五計算之利息。
被告李雯琦應給付原告新臺幣參萬零伍拾元及自民國九十九年十
月二十日起至清償日止按年息百分之五計算之利息。
被告莊文志應給付原告新臺幣貳萬伍仟陸佰元及自民國一百年一
月七日起至清償日止按年息百分之五計算之利息。
被告吳素真應給付原告新臺幣參萬零貳佰元及自民國九十九年九
月二十八日起至清償日止按年息百分之五計算之利息。
被告汪思吟應給付原告新臺幣貳萬玖仟捌佰元及自民國一百年一
月七日起至清償日止按年息百分之五計算之利息。
被告周雅惠應給付原告新臺幣貳萬伍仟貳佰元及自民國一百年一
月七日起至清償日止按年息百分之五計算之利息。
被告簡鎂惠應給付原告新臺幣貳萬柒仟壹佰伍拾元及自民國一百
年一月七日起至清償日止按年息百分之五計算之利息。
被告張富棟應給付原告新臺幣貳萬柒仟柒佰伍拾元及自民國九十
九年十月十日起至清償日止按年息百分之五計算之利息。
被告簡曾鈴珠應給付原告新臺幣參萬壹仟參佰伍拾元及自民國一
百年一月七日起至清償日止按年息百分之五計算之利息。
被告羅瑞武應給付原告新臺幣參萬壹仟捌佰伍拾元及自民國一百
年一月七日起至清償日止按年息百分之五計算之利息。
被告余寶琴應給付原告新臺幣參萬壹仟元及自民國一百年一月七
日起至清償日止按年息百分之五計算之利息。
訴訟費用新臺幣肆仟捌佰伍拾元，由被告張全辰負擔新臺幣肆佰
參拾貳元；黃淑寬負擔新臺幣肆佰伍拾肆元；李雯琦負擔新臺幣
參佰參拾壹元；莊文志負擔新臺幣參佰玖拾貳元；吳素真負擔新
臺幣參佰參拾參元；汪思吟負擔新臺幣肆佰參拾捌元；周雅惠負
擔新臺幣參佰捌拾捌元；簡鎂惠負擔新臺幣肆佰零玖元；張富棟
負擔新臺幣參佰零陸元；簡曾鈴珠負擔新臺幣肆佰伍拾伍元；羅
瑞武負擔新臺幣肆佰陸拾壹元；餘由余寶琴負擔。
本判決得為假執行。
    事實及理由
一、本件被告12人均未於言詞辯論期日到場，惟均無民事訴訟法
    第0386條所列之各種情形，爰准原告聲請，由其一造辯論而
    為判決。
二、原告起訴主張：被告12人均為「台北大鎮公寓大廈」之區分
    所有權人（專有部分如附表所示），依規約於民國（下同）
    97年１月前每戶應每月繳納新臺幣（下同）200.元之基本費
    （即管理費）；自民國97年１月起，除上開200.元之基本費
    外，應另再按每坪５元計算、繳交管理費；詎被告等人均未
    按時繳交，迭經原告催討，被告等均置之不理等情，為此依
    約（規約）提起本件訴訟，請求判命被告等人如數給付及加
    給自起訴狀繕本送達各被告之翌日起至清償日止按年息５％
    計算之法定遲延利息。
三、被告12人均經本院合法通知，未於言詞辯論期日到場，亦未
    提出書狀為任何聲明或陳述。
四、查原告主張之上開事實，業據其提出規約及建物登記謄本影
    本等件為證，經核與其所述相符，參以被告或已去向不明，
    期日通知書係以公示送達之方法為之，衡情應不可能向原告
    為清償（被告張全辰、黃淑寬、莊文志、汪思吟、周雅惠、
    簡鎂惠、簡曾鈴珠、羅瑞武及余寶琴等９人），或經本院合
    法通知，亦不到場或具狀抗辯，以供本院調查斟酌，衡情應
    係默認原告之主張為真實（被告李雯琦、吳素真及張富棟等
    ３人）等情，原告之主張自堪信為真實，亦即被告12人確有
    積欠如附表所示之管理費未付，依規約應負清償之責，從而
    原告依約（規約）訴請被告如數給付及加給自起訴狀繕本送
    達被告之翌日起至清償日止按年息５％計算之法定遲延利息
    ，自屬正當，應予准許。
五、訴訟費用4,850.元（含裁判費3,860.元及公示送達之登報費
    990.元），依民事訴訟法第78條、第85條第１項但書之規定
    ，應由敗訴之被告按比例負擔，爰一併確定其數額如主文第
    ２項所示（原告撤回另７人部分之裁判費應由原告負擔，故
    不予計入）。
六、本件係「所命給付之金額未逾新臺幣五十萬元之判決」，依
    民事訴訟法第0389條第１項第５款規定，應依職權宣告假執
    行，爰依職權宣告之。
七、據上論結，本件原告之訴為有理由，依民事訴訟法第0385條
    第１項前段、第78條、第85條第１項但書、第0389條第１項
    第５款，判決如主文。
中    華    民    國    100   年    1     月    26    日
                  民事庭法      官  林金發
以上正本係照原本作成。
如不服本判決，應於本判決送達後20日內向本院提出上訴狀（並
附繕本）及繳納上訴裁判費，上訴於臺灣高等法院。如有委任律
師提起上訴者，應一併繳納上訴審裁判費。
中    華    民    國    100   年    1     月    26    日
                        法院書記官  李建毅
 附表（99年度訴字第459號）：
┌──┬────┬──────────┬──────┬─────┐
│編號│被    告│專    有    部    分│ 欠 費 期 間│ 欠費金額 │
│    │        │                    │ （ 民 國 ）│（新臺幣）│
├──┼────┼──────────┼──────┼─────┤
│ １ │ 張全辰 │基隆市安樂區○○○路│自89年１月起│ 29,250元 │
│    │        │208巷174弄15號2樓   │至99年６月止│          │
├──┼────┼──────────┼──────┼─────┤
│ ２ │ 黃淑寬 │基隆市安樂區○○○路│自88年３月起│ 31,250元 │
│    │        │208巷174弄19號2樓   │至99年６月止│          │
├──┼────┼──────────┼──────┼─────┤
│ ３ │ 李雯琦 │基隆市安樂區○○○路│自88年９月起│ 30,050元 │
│    │        │208巷174弄21號4樓   │至99年６月止│          │
├──┼────┼──────────┼──────┼─────┤
│ ４ │ 莊文志 │基隆市安樂區○○○路│自90年８月起│ 25,600元 │
│    │        │208巷174弄23號5樓   │至99年６月止│          │
├──┼────┼──────────┼──────┼─────┤
│ ５ │ 吳素真 │基隆市安樂區○○○路│自88年12月起│ 30,200元 │
│    │        │208巷164弄40號1樓   │至99年６月止│          │
├──┼────┼──────────┼──────┼─────┤
│ ６ │ 汪思吟 │基隆市安樂區○○○路│自89年１月起│ 29,800元 │
│    │        │208巷164弄40號4樓   │至99年６月止│          │
├──┼────┼──────────┼──────┼─────┤
│ ７ │ 周雅惠 │基隆市安樂區○○○路│自91年１月起│ 25,200元 │
│    │        │208巷164弄31號1樓   │至99年６月止│          │
├──┼────┼──────────┼──────┼─────┤
│ ８ │ 簡鎂惠 │基隆市安樂區○○○路│自90年１月起│ 27,150元 │
│    │        │208巷148弄11號5樓   │至99年６月止│          │
├──┼────┼──────────┼──────┼─────┤
│ ９ │ 張富棟 │基隆市安樂區○○○路│自89年10月起│ 27,750元 │
│    │        │208巷140號3樓       │至99年６月止│          │
├──┼────┼──────────┼──────┼─────┤
│ 10 │簡曾鈴珠│基隆市安樂區○○○路│自88年４月起│ 31,350元 │
│    │        │208巷146號3樓       │至99年６月止│          │
├──┼────┼──────────┼──────┼─────┤
│ 11 │ 羅瑞武 │基隆市安樂區○○○路│自88年３月起│ 31,850元 │
│    │        │208巷152號3樓       │至99年６月止│          │
├──┼────┼──────────┼──────┼─────┤
│ 12 │ 余寶琴 │基隆市安樂區○○○路│自88年３月起│ 31,000元 │
│    │        │208巷160號2樓       │至99年６月止│          │
└──┴────┴──────────┴──────┴─────┘